---
title: "R Notebook"
output: html_notebook
---



```{r}
require(optmatch)
require(randomForest)
require(MatchIt)
require(cobalt)
data("lalonde")
```

Подгружаем библиотеки, optmatch нужен для оптимального мэтчинга (минимизация расстояния между средними в группах) и полного мэтчинга (каждому экспериментальному наблюдению соответствуют ВСЕ контрольные наблюдения с соответствующими весами). RandomForest нужен для использования случайных лесов, как меры расстояния (ВОТ ЭТО ПОВОРОТ). Matchit наша главная библиотека, есть еще библиотека matching, но она похуже. Cobalt нужен для оценки качества мэтчинга. Пользуемся данными Роберта Лалонде, одного из главных критиков мэтчинга, он в том числе доказывал, что "замэтченные" данные на самом деле не рандомизированы, но в итоге был попущен, и теперь мы можем тренироваться на его данных (oh, irony).

```{r}
head(lalonde)
```

Данные представляют собой результаты эксперимента, замеряющего, как training влияет на зарплату рабочих. Все переменные интуитивно понятны, re74-78 - переменная дохода в соответствующий год

```{r}
near_mahal <- matchit(treat ~ age + educ + race + nodegree + married,
                data = lalonde, method = 'nearest', distance = 'mahalanobis')
near_mahal2 <- matchit(treat ~ age + educ + race + nodegree + married,
                      data = lalonde, method = 'nearest', distance = 'mahalanobis', ratio = 2)
```

Прогоняем два первых варианта построения контрольной выборки, мэтчинг методом ближайшего соседа ("жадный" мэтчинг, минимазация расстояния между конкретным наблюдением в тритменте, и соответствующими ему контрольным наблдениями), расстояние Махаланобиса (обычный Евклид, но с учетом ковариации между переменными). Варианты отличаются количеством контрольных наблюдений (в первом случае по одному контролю на каждое экспериментальное наблюдение, во втором по два).

```{r}
near_mahal
```

Вот так выглядит объект на выходе, что перейти к нормальным данным прогоняем следующий чанк.

```{r}
nm = match.data(near_mahal)
nm2 = match.data(near_mahal2)
```

Какие есть переменные в полученном "замэтченном" датасете?

```{r}
nm
```

Все те же переменные, что и в оригинале, но добавились weights и subclass. Что это такое?
Weights это вес наблюдения, так как у нас не full matching они все равны 1.
Subclass это экспериментальное наблюдение и соответствующие(-ее) ему контрольные(-ое) наблюдения(-е).

Какой же вариант построения выборки лучше?

```{r}
love.plot(near_mahal, stats = c('mean.diffs', 'variance.ratios'), abs = T,
          weights = list(two = near_mahal2), binary = 'std', 
          shapes = c('triangle', 'circle', 'square'), colors = c('#F694E7', '#A6A3F4', '#3AAAE6'),
          sample.names =c('unadusted', '1k1', '2k1'), thresholds = c(v = 2, m =0.2))
```


Что надо прописать в love.plot? Первы аргумент - один из мэтчингов, остальный мэтчинги записываем в weights, в stats записываем, какие сравнения мы хотим видеть на плоте, abs - должны ли эти сравнения быть абсолютными (как вам угодно), остальные аргументы чисто стилистические, кроме порогов (крайние пороги - 2 отношения вариаций, лучше полтора и 0.2 - отношение абсолютных стандартизированных средних, лучше 0.1). Для дамми переменных прописыванем, что оценки средних тоже должны быть стандартизированными (просто чтобы иметь одну шкалу для всех переменных)


```{r}
t.test(nm$re78[nm$treat==1],nm$re78[nm$treat==0])
```
Видим, что разницы нет, тритмент не значим(

KNN-matching
```{r}
near_mahal <- matchit(treat ~ age + educ + race + nodegree + married,
                data = lalonde, method = 'nearest', distance = 'mahalanobis')
near_mahal2 <- matchit(treat ~ age + educ + race + nodegree + married,
                      data = lalonde, method = 'nearest', distance = 'mahalanobis', ratio = 2)

love.plot(near_mahal, stats = c('mean.diffs', 'variance.ratios'), abs = T,
          weights = list(two = near_mahal2), binary = 'std', 
          shapes = c('triangle', 'circle', 'square'), colors = c('#F694E7', '#A6A3F4', '#3AAAE6'),
          sample.names =c('unadusted', '1k1', '2k1'), thresholds = c(v = 2, m =0.2))
```

PSM
```{r}
near_glm <- matchit(treat ~ age + educ + race + nodegree + married,
                data = lalonde, method = 'nearest', distance = 'glm')
near_glm2 <-matchit(treat ~ age + educ + race + nodegree + married,
                data = lalonde, method = 'nearest', distance = 'glm', ratio = 2)
love.plot(near_glm, stats = c('mean.diffs', 'variance.ratios'), abs = T,
          weights = list(two = near_glm2), binary = 'std', 
          shapes = c('triangle', 'circle', 'square'), colors = c('#F694E7', '#A6A3F4', '#3AAAE6'),
          sample.names =c('unadusted', '1k1', '2k1'), thresholds = c(v = 2, m =0.2))

```


RF
```{r}
near_rf <-matchit(treat ~ age + educ + race + nodegree + married,
                data = lalonde, method = 'nearest', distance = 'randomforest')
```


PSM VS KNN VS RF
```{r}
love.plot(near_mahal, stats = c('mean.diffs', 'variance.ratios'), abs = T,
          weights = list(two = near_glm, three = near_rf), binary = 'std', 
          shapes = c('triangle', 'circle', 'square', 'triangle'), colors = c('#F694E7', '#A6A3F4', '#3AAAE6', 'blue'),
          sample.names =c('unadusted', 'KNN', 'PSM', 'RF'), thresholds = c(v = 2, m =0.2))
```

```{r}
opt_glm <- matchit(treat ~ age + educ + race + nodegree + married,
                data = lalonde, method = 'optimal', distance = 'glm')
opt_mahal <- matchit(treat ~ age + educ + race + nodegree + married,
                data = lalonde, method = 'optimal', distance = 'mahalanobis')
opt_rf <- matchit(treat ~ age + educ + race + nodegree + married,
                data = lalonde, method = 'optimal', distance = 'randomforest')

love.plot(opt_mahal, stats = c('mean.diffs', 'variance.ratios'), abs = T,
          weights = list(two = opt_glm, three = opt_rf), binary = 'std', 
          shapes = c('triangle', 'circle', 'square', 'triangle'), colors = c('#F694E7', '#A6A3F4', '#3AAAE6', 'blue'),
          sample.names =c('unadusted', 'KNN', 'PSM', 'RF'), thresholds = c(v = 2, m =0.2))
```

```{r}
full_glm <- matchit(treat ~ age + educ + race + nodegree + married,
                data = lalonde, method = 'full', distance = 'glm')
full_mahal <- matchit(treat ~ age + educ + race + nodegree + married,
                data = lalonde, method = 'full', distance = 'mahalanobis')
full_rf <- matchit(treat ~ age + educ + race + nodegree + married,
                data = lalonde, method = 'full', distance = 'randomforest')
love.plot(full_mahal, stats = c('mean.diffs', 'variance.ratios'), abs = T,
          weights = list(two = full_glm, three = full_rf), binary = 'std', 
          shapes = c('triangle', 'circle', 'square', 'triangle'), colors = c('#F694E7', '#A6A3F4', '#3AAAE6', 'blue'),
          sample.names =c('unadusted', 'KNN', 'PSM', 'RF'), thresholds = c(v = 2, m =0.2))
```
```{r}
sample = match.data(full_glm)
sample$weighted_income = sample$weights*sample$re78
t.test(sample$weighted_income[sample$treat==1], sample$weighted_income[sample$treat==0])
```



